【裁判字號】    97,裁,2400
【裁判日期】    970424
【裁判案由】    房屋稅
【裁判全文】
最  高  行  政  法  院  裁  定
                                     97年度裁字第02400號
上  訴  人  甲○○
訴訟代理人  謝宜伶 律師
被 上訴 人  臺北市稅捐稽徵處
代  表  人  乙○○
上列當事人間房屋稅事件，上訴人對於中華民國96年12月27日臺
北高等行政法院96年度訴字第1402號判決，提起上訴，本院裁定
如下：
    主  文
上訴駁回。
上訴審訴訟費用由上訴人負擔。
    理  由
一、按對於高等行政法院判決之上訴，非以其違背法令為理由，
    不得為之，行政訴訟法第242條定有明文。依同法第243條第
    1項規定，判決不適用法規或適用不當者，為違背法令；而
    判決有同條第2項所列各款情形之一者，為當然違背法令。
    是當事人對於高等行政法院判決上訴，如依行政訴訟法第24
    3條第1項規定，以高等行政法院判決有不適用法規或適用不
    當為理由時，其上訴狀或理由書應有具體之指摘，並揭示該
    法規之條項或其內容；若係成文法以外之法則，應揭示該法
    則之旨趣；倘為司法院解釋或本院之判例，則應揭示該判解
    之字號或其內容。如以行政訴訟法第243條第2項所列各款情
    形為理由時，其上訴狀或理由書，應揭示合於該條項各款之
    事實。上訴狀或理由書如未依此項方法表明，或其所表明者
    與上開法條規定不合時，即難認為已對高等行政法院判決之
    違背法令有具體之指摘，其上訴自難認為合法。
二、本件上訴人對於高等行政法院判決上訴，係略以：依房屋稅
    條例第3條、第2條第1、2款及第15條第1項第9款規定可知，
    房屋稅係以各個房屋或住家房屋之建築物為一房屋稅課徵單
    位。而房屋稅條例對於「建築物」、「住家房屋」之定義未
    予明定，是應適用建築法第4條、台北市土地使用分區管理
    規則第2條之「建築物」、「住宅單位」之規定。依台北市
    財政局民國94年7月20日北市財稅第00000000000號函可知，
    系爭房屋為一住宅單位且為一建築物，屬房屋稅條例第2條
    第1款之「房屋」，而非同條例第2條第2款之「增加該房屋
    使用價值之建築物」，且系爭5樓房屋之現值經被上訴人核
    定為新臺幣63,400元，依房屋稅條例第15條第1項第9款規定
    應免徵房屋稅，被上訴人違反租稅法律主義而課上訴人法未
    規定之租稅義務，原判決認系爭房屋4樓及5樓並不符合分設
    稅籍之要件，有不適用房屋稅條例第1條、建築法第4條、臺
    北市土地使用分區管制規則第2條等法規，並適用房屋稅條
    例第2條不當之違法。另依財政局94年7月20日北市財稅第00
    000000000號函可知，系爭5樓房屋具有獨立出入口，並可達
    經濟上之使用目的，自屬獨立建築物。上訴人於原審亦已主
    張系爭5樓房屋雖未單獨向台灣電力股份有限公司及台北自
    來水事業處申請用電及用水，但事實上確有獨立之水電可供
    使用，並未依附系爭4樓而使用，惟原判決對於上訴人上開
    主張未詳加審酌，亦未說明系爭5樓房屋內既有自隔壁連接
    之水電可供使用，何以不具有使用之獨立性，顯有判決不備
    理由之違法。另原判決對於上訴人主張應依臺北市政府66年
    9月19日府財2字第42500號函及財政部70年10月6日台財稅第
    38462號函，就系爭5樓房屋單獨設立房屋稅籍並免徵房屋稅
    等情，未予審酌復未說明不採之理由，原判決顯有判決不備
    理由之違法等語，為其理由。
三、本件上訴人對於高等行政法院判決上訴，雖以該判決有不適
    用法規或適用法規不當及判決不備理由之違法為由，惟核其
    上訴理由狀所載內容，仍執與起訴意旨略同且經原審不採之
    陳詞，就原審取捨證據、認定事實之職權行使，指摘其為不
    當，並就原審已論斷者，泛言未論斷，而未具體表明合於不
    適用法規、適用法規不當、或行政訴訟法第243條第2項所列
    各款之情形，難認對該判決之如何違背法令已有具體之指摘
    。依首揭說明，應認其上訴為不合法。
四、據上論結，本件上訴為不合法，依行政訴訟法第249條第1項
    前段、第104條、民事訴訟法第95條、第78條，裁定如主文
    。
中    華    民    國    97    年    4     月    24    日
                    最高行政法院第三庭
                        審判長法官  黃  璽  君
                              法官  林  茂  權
                              法官  鄭  忠  仁
                              法官  黃  本  仁
                              法官  吳  東  都
以  上  正  本  證  明  與  原  本  無  異
中    華    民    國    97    年    4     月    24    日
                              書記官  王  福  瀛


司法院資訊處製作；財團法人民間司法改革基金會備份。
